臺灣臺南地方法院柳營簡易庭民事判決
111年度營簡字第414號
原      告  陳漢東  
被      告  陳惠泰  
上列當事人間確認界址事件，本院判決如下：
    主      文
一、原告之訴駁回。
二、訴訟費用由原告負擔。
    事實及理由
一、原告之訴，依其所訴之事實，在法律上顯無理由者，法院得
    不經言詞辯論，逕以判決駁回之，民事訴訟法第249條第2項
    定有明文。又民事訴訟法第56條所謂之必要共同訴訟，係指
    訴訟標的對於共同訴訟之各人必合一確定者而言，學理上尚
    分為固有必要共同訴訟與類似必要共同訴訟；依法律之規定
    必須數人一同起訴或數人一同被訴，當事人之適格始無欠缺
    者，謂之固有必要共同訴訟。至所謂合一確定，乃指法院對
    共同訴訟人所為之裁判，不得有歧異之情形，而之所以要求
    合一確定，實係因各共同訴訟人對於實體法上訴訟標的之權
    利，均無獨立之處分權，對於訴訟標的權利之處分，須共同
    為之始為適法，故認共同訴訟人必須數人一同起訴或被訴，
    始具當事人適格。再者，民事訴訟法第427條第2項第5款所
    謂因定不動產界線之訴訟，係指不動產之經界不明，或就經
    界有爭執而求定其界線所在之訴訟而言。此種訴訟於相鄰地
    所有人間，關於所有權並無爭執，僅因經界不明而求定其界
    線所在，性質上屬形成之訴。於確定經界之訴中相鄰土地之
    一方或雙方為共有者，該訴訟標的對於各共有人，必須合一
    確定，為固有必要共同訴訟，故應以經界不明之區域內全體
    所有權人為當事人，始為當事人適格。當事人提起民事訴訟
    ，其當事人適格有欠缺者，法院毋庸命其補正，且因原告欠
    缺權利保護要件，法院應認其訴為無理由，以判決駁回之。
二、查原告起訴確認界址標的之其中坐落臺南市○○區○○○段○○○○
    段○0000地號土地，原告僅有應有部分32分之9，顯係原告與
    他人共有，有原告提出之上開土地登記第一類謄本在卷可稽
    。揆諸前揭說明，原告就坐落同段1049地號土地與同段1056
    地號土地間請求確認界址，自應徵得同段1049地號全體共有
    人同意，以全體共有人名義起訴始具備當事人適格，原告未
    列全體共有人為原告，自屬當事人不適格。從而，原告請求
    確認坐落同段1049地號土地與同段1056地號土地間之界址，
    在法律上顯無理由，爰不經言詞辯論，逕以判決駁回之。
三、據上論結，本件原告之訴為顯無理由，依民事訴訟法第249
    條第2項、第78條，判決如主文。
中　　華　　民　　國　　111 　年　　7 　　月　　26　　日
                  臺灣臺南地方法院柳營簡易庭
                              法  官  陳協奇　　
以上正本係照原本作成。
被告如不服本判決，應於送達後20日內，向本院提出上訴狀並表明上訴理由，如於本判決宣示後送達前提起上訴者，應於判決送達後20日內補提上訴理由書（須附繕本）。如委任律師提起上訴者，應一併繳納上訴審裁判費。　　　　　　　　　　　　　　
中　　華　　民　　國　　111 　年　　7 　　月　　27　　日
　　　　　　　　　　　　　　　書記官  洪季杏